【裁判字號】    98,審易,29
【裁判日期】    980323
【裁判案由】    傷害等
【裁判全文】
臺灣新竹地方法院刑事判決              98年度審易字第29號
公  訴  人  臺灣新竹地方法院檢察署檢察官
被      告  甲○○
上列被告因傷害等案件，經檢察官提起公訴（97年度偵字第4226
號），本院判決如下：
    主  文
本件公訴不受理。
    理  由
一、按告訴乃論之罪，告訴人於第一審辯論終結前得撤回其告訴
    ，又告訴經撤回者，應諭知不受理之判決，並得不經言詞辯
    論為之，刑事訴訟法第238條第1項、第303條第3款、第307條
    定有明文。
二、本件公訴意旨略以：被告甲○○平日在告訴人丙○○位於新
    竹市○○路127 號住處前，以擺設蔬果攤位維生，民國97年
    3 月28日上午8 時許，丙○○將其所有之自用小貨車停放在
    上開住處前，因而擋住甲○○之蔬果攤位，致甲○○擺放南
    爪之小推車無法進出，甲○○認丙○○蓄意阻擋，竟在上開
    不特定人得以共見共聞之場所，基於公然侮辱之犯意，以三
    字經「幹你娘」等語辱罵丙○○，丙○○即向警方報案。同
    日上午9 時許，丙○○之兄長即告訴人乙○○獲悉甲○○與
    丙○○發生爭執，遂前往上開疏果攤位與甲○○理論，甲○○竟基於傷害他人身體之犯意，以拳頭毆打乙○○，並拉乙○○撞擊攤販桌，致乙○○受有右眼瘀青及撕裂傷之傷害。
    同日中午12時許，甲○○因不滿丙○○向警方報案，在丙○○位於新竹市○○路127 號居住處，甲○○另基於傷害他人
    身體之犯意，持攤位撐傘用之鐵棍攻擊丙○○，致丙○○受
    有左頂鈍挫傷合併擦傷3 ×3 公分、臉部多處擦傷、頸部多
    處擦傷、胸部鈍挫傷合併擦傷多處及胸部鈍挫傷合併擦傷7
    ×3 、6 ×3 、10×3 、6 ×4 、3 ×3 公分及左膝鈍挫傷
    合併挫傷4 ×2 、左踝鈍挫傷合併擦傷2 ×2 公分之傷害，
    因認被告涉犯刑法第277 條第1 項之傷害罪、第309 條第1
    項之公然侮辱罪嫌等語。
三、查本件公訴人認被告係觸犯刑法第277 條第1 項之傷害罪暨
    同法第309 條第1 項之公然侮辱罪，依同法第287 條、第31
    4 條之規定，均須告訴乃論。茲因被告甲○○與告訴人丙○○、乙○○已達成和解，被告並已向告訴人2 人道歉，取得
    告訴人2 人之原諒，且據告訴人2 人撤回其告訴，有卷附聲
    請撤回告訴狀1 件可參，依照首開說明，本件爰不經言詞辯
    論，逕為諭知不受理之判決。
四、據上論斷，應依刑事訴訟法第303 條第3 款、第307 條，判
    決如主文。
中    華    民    國    98    年    3     月    23    日
                        刑事第九庭法  官  魏瑞紅
以上正本證明與原本無異。
如不服本判決應於收受判決後10日內向本院提出上訴書狀，並應
敘述具體理由。其未敘述上訴理由者，應於上訴期間屆滿後20日
內向本院補提理由書(均須按他造當事人之人數附繕本)「切勿逕
送上級法院」。
中    華    民    國    98    年    3     月    23    日
                                  書記官  吳月華


司法院資訊處製作；財團法人民間司法改革基金會備份。
